臺灣高等法院刑事裁定
109年度抗字第573號
抗  告  人
即  受刑人  林琨傑




上列抗告人因檢察官聲請定其應執行刑案件，不服臺灣桃園地方
法院中華民國109年3月16日裁定（108年度聲字第4295號），提
起抗告，本院裁定如下：
    主  文
抗告駁回。
    理  由
一、原裁定意旨略以：抗告人即受刑人林琨傑因違反毒品危害防
    制條例，經原審法院先後判處附表所示之刑，並於如附表所
    示之日期分別確定在案，有本院被告前案紀錄表及附表「法
    院及案號欄」所示之刑事判決在卷足稽，茲檢察官聲請就附
    表所示之罪定其應執行之刑，經原審法院審核後認其聲請為
    正當，應予准許，爰定應執行有期徒刑7月，如易科罰金，
    以新臺幣(下同)1,000元折算1日等語。
二、抗告意旨略以：刑法第51條數罪併罰明文規定「分別宣告刑
    之刑，依左列各款所定其應執行者」，其中第5款之明定「
    宣告多數有期徒刑者，於各刑中之最長刑期以上，各刑合併
    刑期以下定其刑期」，綜上所陳，懇求給予抗告人一個合理
    公平的裁定云云。
三、按數罪併罰之定應執行之刑，係出於刑罰經濟與責罰相當之
    考量，並非予以犯罪行為人或受刑人不當之利益，為一種特
    別的量刑過程，相較於刑法第57條所定科刑時應審酌之事項
    係對一般犯罪行為之裁量，定應執行刑之宣告，乃對犯罪行
    為人本身及所犯各罪之總檢視，除應考量行為人所犯數罪反
    應出之人格特性，並應權衡審酌行為人之責任與整體刑法目
    的及相關刑事政策，在量刑權之法律拘束性原則下，依刑法
    第51條第5款之規定，採限制加重原則，以宣告各刑中之最
    長期為下限，各刑合併之刑期為上限，但最長不得逾30年，
    資為量刑自由裁量權之外部界限，並應受法秩序理念規範之
    比例原則、平等原則、責罰相當原則、重複評價禁止原則等
    自由裁量權之內部抽象價值要求界限之支配，使以輕重得宜
    ，罰當其責，俾符合法律授與裁量權之目的，以區別數罪併
    罰與單純數罪之不同，兼顧刑罰衡平原則。個案之裁量判斷
    ，除非有全然喪失權衡意義或其裁量行使顯然有違比例、平
    等諸原則之裁量權濫用之情形，即不得任意指其為違法（最
    高法院100年度台上字第314號裁定參照）。
四、經查，抗告人所犯如附表所示之2罪，前經法院判處如附表
    所示之刑，均分別確定在案，且附表編號2所示之罪為最先
    一罪裁判確定前所犯，原審亦為最後事實審法院，有各該判
    決書及本院被告前案紀錄表在卷可稽。茲檢察官就抗告人所
    犯如附表所示之各罪向法院聲請定其應執行刑，經原審法院
    審核認其聲請為正當，並定其應執行刑。又附表編號1、2為
    施用第二級毒品罪，其等罪質、犯罪型態、侵害法益均相同
    ，是原裁定於各刑之中最長期(5月)以上，各刑合併之刑期(
    8月)以下之法定範圍內定應執行有期徒刑7月，如易科罰金
    ，以1,000元折算1日，經核並未逾越刑法第51條第5款之界
    限，符合量刑裁量之外部性界限及內部性界限，亦無明顯過
    重而違反比例原則或公平正義原則之情形，自無違誤。抗告
    人雖以前詞提起抗告，然原裁定以本件符合數罪併罰要件，
    定應執行刑為7月，已較附表編號1、2所示之罪之刑期總和8
    月為輕。原裁定已審酌受刑人犯罪之情節及行為次數，對於
    受刑人所犯數罪為整體評價，核屬法院裁量職權之適法行使
    ，難謂與比例原則、平等原則、罪責相當原則、責任遞減原
    則有違，亦難認有與社會法律情感不符之情。抗告人所執前
    詞，指摘原裁定不當，為無理由，應予駁回。
據上論斷，依刑事訴訟法第412條，裁定如主文。
中　　華　　民　　國　　109 　年　　4 　　月　　20　　日
                  刑事第二十五庭 審判長法  官 宋松璟
                                       法  官 陳彥年　
                                       法  官 文家倩　
以上正本證明與原本無異。
本裁定不得抗告。
                                       書記官 桑子樑
中　　華　　民　　國　　109 　年　　4 　　月　　20　　日